臺灣高等法院刑事裁定
111年度抗字第103號
抗  告  人
即  受刑人  邱秉祐



上列抗告人即受刑人因檢察官聲請定其應執行刑案件，不服臺灣
臺北地方法院中華民國110年12月7日裁定（110年度聲字第1929
號），提起抗告，本院裁定如下：
    主  文
抗告駁回。
    理  由
一、抗告意旨略以：抗告人因新北地院110年執銅字第7747號犯
    案日期登載錯誤，近日已向新北地院提出申請，請撤銷原裁
    定待新北地院更正完畢後，抗告人會再向新北地院提出聲請
    ，實際之犯案日期應該是106年12月31日，該判決書卻稱為1
    08年12月31日，待更正完畢後，會連同新北地院106年訴字
    第1108號與臺北地院109年度訴緝字第45號向新北地院提出
    裁定聲請。　　
二、按法院就自由裁量權之行使，除不得逾越法律所規定範圍之
    外部性界限外，另應受比例原則、公平正義原則之規範，謹
    守法律秩序之理念，體察法律之規範目的，使其結果實質正
    當，合於裁量之內部性界限，俾與立法本旨相契合。刑法第
    51條第5款規定數罪併罰，宣告多數有期徒刑者，應於各刑
    中之最長期以上，各刑合併之刑期以下，定其應執行之刑期
    ，但不得逾30年，其就數罪併罰，固非採併科主義，而係採
    限制加重主義，就俱罰各罪中，以最重之宣告刑為基礎，由
    法院參酌他罪之宣告刑，裁量加重定之，且不得逾法定之30
    年最高限制，此即外部性界限。法院為裁判時，二者均不得
    有所踰越。在數罪併罰，有二裁判以上，定其應執行之刑時
    ，固屬於法院自由裁量之事項，然仍應受前揭外部性界限及
    內部性界限之拘束。
三、經查：　　
  ㈠抗告人即受刑人邱秉祐因犯如附表編號1至3所示販賣第三級
    毒品未遂罪（2罪）、販賣第三級毒品罪共3罪，經臺灣新北
    地方法院、臺灣臺北地方法院處如附表1至3所示之刑並確定
    ，有各該判決書及本院被告前案紀錄表在卷可稽。
　㈡經原審法院審核認聲請為正當，依上揭法條規定，就受刑人
    所犯附表所列之3罪所處之刑，定其應執行有期徒刑5年6月
    ，係在各刑中之最長期以上（3年8月），各刑合併之刑期以
    下（3罪共7年10月，其中附表編號1、2已經臺灣新北地方法
    院106年度訴字第1108號判決定應執行有期徒刑4年6月確定
    在案），即合於法律一定之外部性界限，復未逾自由裁量之
    內部性界限，亦無明顯過重而違背比例原則或公平正義之情
    形，足見原裁定所定執行刑未過長，且充分考量行為人所犯
    數罪之犯罪時間、侵害法益及附表編號1至3均為販賣第三級
    毒品案件，編號1、3為未遂犯之行為態樣，編號2為既遂犯
    之行為態樣、犯罪動機、手段相同，及所反映的人格特性及
    刑法目的相關的刑事政策，而為適度評價，並無罪刑不相當
    ，顯為有利於受刑人，自難認原審就本件裁量權之行使，有
    何違法或不當之處。
　㈢另按刑事訴訟法第477條第1項規定，依法應定其應執行刑之
    案件，應由該案件犯罪事實最後判決法院之檢察官向該法院
    聲請裁定。而被聲請之法院應以檢察官所聲請定其應執行刑
    之案件，作為判斷之依據。至檢察官所未聲請定其應執行刑
    之案件，法院基於不告不理原則，自無從逕行擴張檢察官聲
    請範圍而一併加以審查（最高法院101年度台抗字第777號、
    第562號、第1134號裁定意旨參照）。觀諸抗告意旨所述受
    刑人因另犯其他案件（新北地檢110年執銅字第7747號），
    固有本院被告前案紀錄表附卷可稽，惟原審依法應受檢察官
    聲請範圍之限制，臺灣臺北地方檢察署檢察官並未就其所犯
    上開另案與本件聲請案件併予聲請定其應執行刑，即非屬原
    審審究之範圍，原審就此部分未予審酌，並無不當，倘上開
    另案所宣告之刑，如合於合併定其應執行刑，則應由檢察官
    另行聲請裁定，尚非原審所能審酌，其抗告意旨請求撤銷原
    裁定待該案犯罪日期更正後與本件附表編號1至3所示之罪，
    併定其應執行刑乙節，於法無據。抗告人執上開理由指摘原
    裁定違法云云，為無理由，應予駁回。
據上論斷，應依刑事訴訟法第412條，裁定如主文。
中　　華　　民　　國　　111 　年　　1 　　月　　21　　日
　　　　　　　　　刑事第十七庭  審判長法　官  鄭水銓 
　　　　　　　　　　　　　　　　　　  法　官  姜麗君
　　　　　　　　　　　　　　　　　　  法　官  黃雅芬
以上正本證明與原本無異。
如不服本裁定，應於收受送達後五日內向本院提出抗告狀。
                                      書記官  鄭雅云
中　　華　　民　　國　　111 　年　　1 　　月　　24　　日